【裁判字號】    98,抗,361
【裁判日期】    980724
【裁判案由】    聲明異議
【裁判全文】
臺灣高等法院臺中分院民事裁定  98年度抗字第361號
抗  告  人  世豐國際有限公司
法定代理人  乙○○
相  對  人  聯技纖維實業股份有限公司
法定代理人  甲○○
上列抗告人因與相對人間聲明異議事件，對於民國98年6月12日
台灣彰化地方法院98年度聲字第344號所為裁定，提起抗告，本
院裁定如下：
    主  文
原裁定廢棄，發回台灣彰化地方法院。
    理  由
一、按支付命令，固屬裁定之性質，惟依民事訴訟法第五百二十
    一條第一項規定，確定之支付命令，因與確定判決有同一之
    效力，是以同條第二項明定，對此項支付命令，有同法第四
    百九十六條第一項之情形者，得提起再審之訴。次按當事人
    提起再審之訴，除其再審之訴有不合程式，或已逾期間，或
    法律上不應准許等不合法之情形，應以裁定駁回者外，無論
    其再審之訴有無理由，甚或顯無理由，法院均應以判決為之
    ，此觀民事訴訟法第五百零二條及第四百九十八條之一規定
    即明（最高法院95年度台抗字第3號裁判參照）。又按法院
    以裁定駁回債務人支付命令異議者，非以債務人逾期提出異
    議者為限，如異議有他不合法之情形，法院亦應以裁定駁回
    之。又債務人提出異議經法院以裁定駁回確定者，與未提出
    異議同，支付命令仍得因不變期間之經過，而與確定判決有
    同一之效力（參照吳明軒著中國民事訴訟法下冊、八十九年
    九月修正版；第1563、1564頁）。
二、本件抗告人於原審「抗告狀」意旨略以：原法院95年度促字
    第3708號支付命令（下稱系爭支付命令），既未送達異議人
    世豐國際有限公司營業處即彰化市○○路438巷5號，亦未送
    達異議人當時之法定代理人蔡震宏住所地即彰化市○○街13
    2號，自不生送達效力，即系爭支付命令尚未確定，為此對
    系爭支付命令提出異議云云，原裁定認定：異議人前曾以上
    揭事由對系爭支付命令提出異議，經原法院以逾20日不變期
    間為由裁定駁回，異議人對該裁定提起抗告、再抗告，亦經
    臺灣高等法院臺中分院97年度抗字第453號、最高法院98年
    度台抗字第6號駁回確定等情，果爾則系爭支付命令業已確
    定，而抗告人「抗告狀」真意是否就系爭支付命令提起再審
    之訴？攸關抗告人權益及審級利益，原審對此既未行使闡明
    權，又未詳為調查審認，即逕認該「抗告狀」為「聲明異議
    狀」，並予裁定駁回，顯有疏漏，抗告意旨指摘原裁定不當
    ，聲明廢棄，非無理由。本件認有發回原法院，就近調查審
    認，並另為適當處理之必要。
三、依民事訴訟法第四百九十二條，裁定如主文。
中    華    民    國    98    年    7     月    24    日
            民事第七庭    審判長法  官  童 有 德
                                法  官  曾 謀 貴
                                法  官  陳 繼 先
以上正本係照原本作成。
再為抗告應以適用法規顯有錯誤為理由。
如提起再抗告者應於裁定送達後10日內向本院提出抗告理由狀（
須按照他造人數附具繕本）並繳納抗告裁判費新臺幣1,000元，
同時委任律師或具有律師資格之關係人為代理人。
                                書記官  陳 三 軫
中    華    民    國    98    年    7     月    24    日
                                                      Ｖ


司法院資訊處製作；財團法人民間司法改革基金會備份。
